【裁判字號】    99,抗,575
【裁判日期】    990429
【裁判案由】    假處分
【裁判全文】
臺灣高等法院民事裁定                   99年度抗字第575號
抗  告  人  丙○
相  對  人  華南商業銀行股份有限公司
法定代理人  甲○○
代  理  人  乙○○
上列當事人間假處分事件，對於中華民國99年3月4日臺灣臺北地
方法院99年度裁全字第698號裁定，提起抗告，本院裁定如下：
    主  文
抗告駁回。
抗告訴訟費用由抗告人負擔。
    理  由
一、按債權人就金錢請求以外之請求，因請求標的之現狀變更，
    有日後不能強制執行，或甚難強制執行之虞，欲保全強制執
    行者，得聲請假處分，民事訴訟法第532條第1、2項定有明
    文。次按假處分僅為保全強制執行方法之一種，故合於民事
    訴訟法第532條、第533條前段準用第526條第1、2項之規定
    ，法院即得為准許假處分之裁定，至於主張之實體上理由，
    是否正當，乃屬本案問題，非假處分裁判中所能解決（最高
    法院20年抗字第5號判例參照）。
二、相對人於原法院聲請及於本院陳述意見略以：訴外人微寧科
    技股份有限公司(下簡稱微寧公司)及勳碩電子股份有限公司
    (下簡稱勳碩電子公司)分別於民國(下同)97年10月15日及97
    年3月21日時，邀同訴外人朱建勳及徐寧為連帶保證人而分
    別陸續向相對人借款；另外徐寧本人亦於96年1月24日，邀
    同朱建勳為保證人，而向相對人辦理借款。惟微寧公司於98
    年8月22日起，即未依約繳納本息；而勳碩電子公司則於98
    年10月16日經臺灣票據交換所公告其為拒絕往來戶；徐寧則
    僅繳納本息至98年9月14日止，其後則未予繳納。對此，相
    對人陸續對上開訴外人等為請求付款之催告，惟上開訴外人
    等皆置之不理。嗣後，徐寧於98年7月22日為逃避其所應負
    之債務，竟將其所有之不動產(台北縣新店市○○路○段201
    號14樓之1建號2782房屋及台北縣新店市○○段49地號土地
    權利範圍萬分之十二)所有權移轉登記予抗告人(即徐寧之母
    ) ，此一行為恐有侵害相對人之債權滿足，故擬對之提起撤
    銷詐害行為訴訟，請求就上開不動產為回復登記，惟抗告人
    恐將該不動產的所有權移轉或為其他處分行為，遂提出相關
    事證，進而聲請假處分，並提供擔保以代釋明。是原法院對
    假處分之准許並無違誤，抗告人之抗告為無理由，應予駁回
    等語。
三、抗告人抗告意旨略以：訴外人徐寧係向抗告人借貸，後因無
    法償還而將該房屋以新台幣(下同)380萬元，轉讓予抗告人
    ，實非無償取得，並有相關匯款資料可憑，且相對人並未在
    一定期間內向法院提起本案訴訟，顯有害抗告人之權益。是
    以，原法院准予假處分，恐有違誤，應予廢棄等語。
四、經查，相對人聲請假處分，業已陳明請求之原因，又稱若不
    就抗告人所有之系爭不動產為假處分，則該不動產移轉登記
    與他人後，將來即有不能或甚難強制執行之情，並陳明願供
    擔保以補釋明之不足。則原裁定命相對人為抗告人供擔保20
    0萬元或等值90年度甲類第一期中央政府建設公債供擔保後
    ，抗告人就系爭不動產不得為移轉、抵押、出租及其他處分
    行為，自無不合。抗告人謂其不動產係訴外人徐寧因無法償
    還對抗告人之債務，遂轉讓該不動產，並非無償取得一節，
    核屬實體法之事項，係屬本案判決之問題，非保全程序所得
    審究，抗告人以此指摘原裁定不當，自有未洽。再者，民事
    訴訟法對於假處分之聲請本無期限之限制，若債權人遲未提
    起本案訴訟，債務人自可另為聲請法院限期命債權人起訴，
    自無法以其未在一定期限內請求假處分，據為駁回假處分之
    理由。故揆諸首揭規定及說明，原裁定並無違誤，抗告意旨
    指摘原裁定不當，聲明廢棄，為無理由，應予駁回。
五、據上論結，本件抗告為無理由，爰裁定如主文。
中    華    民    國    99    年    4     月    29    日
                    民事第五庭
                      審判長法  官  李錦美
                            法  官  陳博享
                            法  官  黃雯惠
正本係照原本作成。
本裁定除以適用法規顯有錯誤為理由，不得再抗告。如提起再抗
告，應於收受後10日內委任律師為代理人向本院提出再抗告狀。
並繳納再抗告費新台幣１千元。
中    華    民    國    99    年    4     月    30    日
                              書記官  秦慧榮

司法院資訊處製作；財團法人民間司法改革基金會備份。
